【裁判字號】    95,簡上,291
【裁判日期】    950831
【裁判案由】    違反動產擔保交易法
【裁判全文】
臺灣臺南地方法院刑事判決             95年度簡上字第291號
    聲  請  人  台灣台南地方法院檢察署檢察官）
    上  訴  人  甲○
    即  被  告
                      號
右列上訴人因違反動產擔保交易法案件，不服本院九十五年度簡
字第二０二五號中華民國九十五年六月二十七日第一審判決（聲
請案號：九十五年度偵緝字第八二四號），提起上訴，本院管轄
之第二審合議庭判決如左：
    主  文
上訴駁回。
甲○緩刑貳年。
    事實及理由
一、本件經審理結果，認第一審判決之認事用法均無違誤，量刑
    亦屬妥適，應予維持，並引用其判決書及檢察官聲請簡易處
    刑書記載之事實、證據及理由（如附件）。被告上訴意旨空
    言指摘原審量刑過重，並無理由，應予駁回。
二、查被告五年以內未曾因故意犯罪受有期徒刑以上刑之宣告，
    有台灣高等法院被告全國前案紀錄表乙紙附卷足憑，因一時
    貪念致罹刑章，且已與告訴人達成民事和解，有和解書乙份
    附卷足憑，受此科刑教訓後，應知警惕而無再犯之虞，本院
    因認暫不執行其刑為當，爰併予以宣告緩刑貳年，用啟自新
    。
三、末按刑法於九十四年二月二日修正公布，九十五年七月一日
    施行，就行為後法律變更如何適用之準據法，已由「從新從
    輕」改為「從舊從輕」，亦即除修正後之新法有利於行為人
    時，例外適用最有利之法律外，要以適用行為時之舊法為原
    則，則倘例外適用新法者，自應於裁判內對該例外適用為必
    要之說明。查本件被告本件被告行為時之動產擔保交易法第
    三十八條之法定刑罰金刑為六千元以下，依被告行為時之刑
    法第三十三條第五款規定罰金為一元以上，是被告行為時罰
    金刑部分經依罰金罰鍰提高標準條例第一條前段提高十倍後
    為十元以上六萬元以下，經折算為新臺幣後，為新臺幣三十
    元以上十八萬元以下。而九十五年七月一日公布施行之刑法
    第三十三條第五款規定罰金以新臺幣一千元以上，則其罰金
    部變更為新臺幣一千元以上十八萬以下，經比較新舊刑法第
    三十三條第五款之結果，被告行為時之舊法對其有利。且其
    於犯罪時之刑法第四十一條第一項前段規定：「犯最重本刑
    為五年以下有期徒刑以下之刑之罪，而受六個月以下有期徒
    刑或拘役之宣告，因身體、教育、職業、家庭之關係或其他
    正當事由，執行顯有困難者，得以一元以上三元以下折算一
    日，易科罰金。」。又被告行為時之易科罰金折算標準，修
    正前罰金罰鍰提高標準條例第二條前段（現已刪除）規定，
    就其原定數額提高為一百倍折算一日，則本件被告行為時之
    易科罰金折算標準，應以銀元三百元折算一日，經折算為新
    臺幣後，應以新臺幣九百元折算為一日。惟九十五年七月一
    日修正生效施行之刑法第四十一條第一項前段、第二項則分
    別規定：「犯最重本刑為五年以下有期徒刑以下之刑之罪，
    而受六個月以下有期徒刑或拘役之宣告者，得以新臺幣一千
    元、二千元或三千元折算一日，易科罰金。」。茲比較修正
    前後之易科罰金折算標準，以九十五年七月一日修正公布施
    行前之規定，較有利於受刑人，則應依刑法第二條第一項前
    段，適用修正前刑法第四十一條第一項前段之規定，定其折
    算標準，並依修正前罰金罰鍰提高標準條例第二條規定，就
    其原定數額提高為一百倍折算壹日。經上綜合比較結果，本
    件應適用修正前之刑法相關規定。惟本件犯罪在新法（即修
    正施行後刑法）施行前，新法施行後緩刑之宣告，應適用九
    十五年七月一日施行之新刑法第七十四條之規定（最高法院
    九十五年度第八次刑事庭會議決議參照）。原判決雖未及為
    上開比較適用法律，然因仍適用行為時法舊法裁判，故對判
    決結果顯然不生影響，自毋庸撤銷改判（最高法院九十五年
    台上字第三九三四號判決意旨參照），併此敘明。
四、據上論斷，應依刑事訴訟法四百五十五條之一第一項、第三
    項、第三百六十八條、第三百七十三條，刑法第七十四條第
    二款，決如主文。
中    華    民    國    95    年    8     月    31    日
                  刑事第一庭  審判長法  官  吳勇輝
                                    法  官  洪士傑
                                    法  官  柯顯卿
以上正本證明與原本無異。
本件不得上訴：
                                    書記官  黃子起
中    華    民    國    95    年    8     月    31    日
附錄本案論罪科刑法條全文：
動產擔保交易法第三十八條：
動產擔保交易之債務人，意圖不法之利益，將標的物遷移、出賣
、出質、移轉、抵押或為其他處分，致生損害於債權人者，處三
年以下有期徒刑、拘役或科或併科六千元以下之罰金。


司法院資訊處製作；財團法人民間司法改革基金會備份。
